Inventaris van het archief van de familie Kraijenhoff, (1730) 1746-1984
Nationaal Archief, Den Haag
Collectie 016 Kraijenhoff
Kraijenhoff
1730-1984
merendeel 1746-1984
C25083
3.50 meter; 239 inventarisnummers.
Normale geschreven, getypte en gedrukte documenten, enkele kaarten en een verzameling foto's.
Nationaal Archief, Den Haag
Famile Kraijenhoff
Het archief van de familie Kraijenhoff bevat stukken van Cornelis Rudolphus Theodorus Krayenhoff (1758-1840), vooral betreffende zijn militaire carrière, en van zijn nakomelingen. Er zijn onder andere journalen over de veldtocht in Noord-Holland in 1799, correspondentie en kabinetsorders van koning Lodewijk uit 1809-1810 toen Kraijenhoff minister van oorlog was en als gouverneur van Amsterdam. Het archief bevat tevens stukken over een aantal bouwtechnische zaken (fortificatiën), een aantal eigentijdse publikaties plus latere documentatie en een fotoverzameling samengesteld door Albertus Kraijenhoff (1896-1988) uit foto's, gemaakt door hemzelf en zijn vader C.R.T. Kraijenhoff.
Archiefvorming
Geschiedenis van de archiefvormer
Korte Biografie van C.R.T. Kraijenhoff (1758-1840)
Cornelis Rudolphus Theodorus Krayenhoff werd als enige zoon van Cornelis Johannes en Clara Jacoba de Man op 2 juni 1758 in Nijmegen geboren. Hij studeerde rechten, wijsbegeerte en medicijnen in Harderwijk, waarna hij zich te Amsterdam vestigde als arts. Hij schaarde zich daar bij de patriotten en werkte mee aan de omwenteling in januari 1795. Kort daarna werd hij aangesteld als adjunct-inspecteur-generaal der rivieren en als adjunct-controleur der Hollandse fortificatiën. In 1798 werd hij luitenant-kolonel der genie en directeur van het Departement van de Krammer en Biesbosch tot aan en met het eiland Texel, één der territoriale afdelingen, waarin de inmiddels nationaal verklaarde dienst der fortificatiën was verdeeld. Dit departement omvatte vrijwel geheel Holland en Utrecht, inclusief de Grebbelinie. Tot eind 1807 bleef hij zowel in dienst als inspecteur bij de waterstaat en als directeur van de Krammer en Biesbosch etc. bij de genie. In juli 1806 werd hij voorts benoemd tot directeur van het Depot-generaal van Oorlog in de rang van kolonel. Na samenvoeging en reorganisatie van de wapens der genie en artillerie in 1807 werd hij inspecteur-generaal der verenigde korpsen der genie en artillerie, in de rang van generaal-majoor. Van 27 mei 1809 tot 3 maart 1810 was hij minister van Oorlog. Van deze post werd hij op aandrang van Napoleon ontslagen, omdat hij de versterking en verdediging van de stad Amsterdam tegen de annexatie had voorbereid. Van maart tot december 1810 vervulde hij wederom de functie van inspecteur-generaal der artillerie en genie, waarna hij als brigade-generaal der genie bij het Franse leger werd ingelijfd.
Na de terugtocht der Fransen in 1813 werd hij benoemd tot militair gouverneur van Amsterdam, tevens commandant van het eerste territoriale militaire arrondissement. In 1814 volgde zijn benoeming tot inspecteur-generaal der fortificatiën, in de rang van luitenant-generaal. In 1815 werd hij met de titel van baron in de adelstand verheven en in 1818 kreeg hij het grootkruis der Militaire Willemsorde toegekend. Naast zijn dagelijkse werkzaamheden heeft hij zich geruime tijd beziggehouden met geodetische en astronomische metingen en berekeningen, hetgeen onder andere geresulteerd heeft in de bekende choro-topografische kaart van de noordelijke provincies van het Koninkrijk. In 1826 werd hij uit de dienst ontslagen. Op 24 november 1840 overleed hij te Nijmegen.
Voor verdere biografische gegevens zie A.J. van der Aa, Biografisch Woordenboek der Nederlanden, 10e deel, p. 385.
Geschiedenis van het archiefbeheer
Kraijenhof heeft een vrij omvangrijke hoeveelheid papieren nagelaten, die hij in zijn verschillende ambtelijke functies heeft gevormd en verzameld. Onmiddellijk na zijn pensionering in 1826 heeft men bij het departement van Oorlog de waarde van deze verzameling onderkend. Krayenhoff mocht deze papieren bij zich houden, maar mocht geen stukken vervreemden. Na zijn dood in 1840 hebben functionarissen van het Archief van Oorlog deze verzameling geselecteerd op stukken die voor de administratie van waarde waren. Deze geselecteerde stukken zijn gevoegd in de verzameling Memories der Genie. De overige stukken werden bij de familie gelaten. In 1860 werd hiervan een inventaris opgemaakt, waarna nogmaals stukken voor de memorie-verzameling werden afgestaan.
Inventarisnummer 77.
Tenslotte is de restant-collectie in 1894 en 1910 door de familie Krayenhoff aan het Algemeen Rijksarchief afgestaan.
Bij de inventarisatie van de archieven van het departement van Oorlog in de jaren veertig door M.D. Lammerts is deze restant-collectie Krayenhoff uit elkaar gehaald. Stukken zijn gevoegd in de archieven van de inspecteurs van de Waterstaat vóór 1850, in het archief van de Hollandse fortificatiën en in het archief van de inspecteur-generaal der fortificatiën. Voorts werden stukken betreffende de veldtocht in Noord-Holland in 1948
Archief 2e afdeling A.R.A., minuut van brief aan rijksarchivaris in Noord-Holland D 114 van 23 april 1948
aan het Rijksarchief in Noord-Holland overgedragen. Het merendeel van deze opsplitsingen is archivistisch verantwoord, omdat de betreffende stukken door Krayenhoff zelf uit deze archieven gelicht zijn en niet zijn teruggelegd.
Er bleken in het verleden enige minder juiste beslissingen genomen te zijn.
De overdracht naar Noord-Holland berustte zuiver op pertinentie en is weer ongedaan gemaakt.
Archief 2e afdeling A.R.A., dossier D 9.87 (1975)
In de archieven van de Krammer en Biesbosch en van de inspecteur-generaal der fortificatiën berustten enige stukken afkomstig van Krayenhoff, ontvangen en opgemaakt in een andere functie. Deze stukken zijn teruggebracht naar de archieven waartoe ze behoren.
archief 2e afdeling A.R.A., dossier D 9.141 (1978)
De stukken beschreven in de inventarisnummers 62-73 behoorden oorspronkelijk niet tot het archief van Krayenhoff, maar zijn als enig overgebleven fragment van het archief van het Eerste territoriale militaire arrondissement aan deze collectie toegevoegd. Deze maatregel hoewel archivistisch onjuist, is uit praktische overwegingen genomen om te voorkomen dat deze stukken uit het zicht raken wanneer ze worden opgenomen in een collectie handschriften of losse aanwinsten.
De in deze inventaris beschreven archivalia zijn ingedeeld naar de functies van Krayenhoff. Voorts is een concordantie met de inventarissen van de aanwinsten 1894 en 1910 opgenomen.
De verwerving van het archief
Inbewaringgeving van een particulier archief, niet in eigendom verkregen
Inhoud en structuur van het archief
18.02; 2.21
Aanwijzingen voor de gebruiker
Openbaarheidsbeperkingen
Volledig openbaar.
Materiële beperkingen
Aanvraaginstructie
Openbare archiefstukken kunnen online worden aangevraagd en gereserveerd. U kunt dit ook via de terminals in de studiezaal van het Nationaal Archief doen. Om te kunnen reserveren dient u de volgende stappen te volgen:
U maakt een profiel aan op www.gahetna.nl, en logt vervolgens in
Via de archiefinventaris (alleen de beschrijvingen met rode nummers) selecteert u het gewenste archiefstuk door op de knop 'Reserveren' te klikken
In het volgende scherm geeft u aan op welke dag u het archiefstuk wilt inzien
Indien u zich bevindt in de studiezaal en een tafelnummer heeft ontvangen kunt u dit nummer vermelden. Als u geen tafelnummer heeft kunt u tafelnummer 777 laten staan
Vervolgens bevestigt u uw reservering door deze te versturen.
Verwant materiaal
Beschikbaarheid van kopieën
Afgescheiden archiefmateriaal
Het kaartmateriaal uit dit archief is overgebracht naar het kaartenarchief familie Krayenhoff (nummer toegang 4.KRF)
In de bijlage is een lijst van stukken opgenomen, welke aanwezig zijn in het Gemeentearchief van Nijmegen.
Verwante archieven
Voor het overige verwijs ik naar de archieven van de inspecteurs van de Waterstaat vóór 1850 voor Krayenhoff als inspecteur van de waterstaat en naar de archieven van de Hollandse fortificatiën (1795-1798), het departement van de Krammer en Biesbosch etc. (1798-1807), het depot-generaal van Oorlog (1806-1809), het comité centraal der artillerie, 1807-1809, het departement van Oorlog 1798-1813 en de inspecteur-generaal der fortificatiën 1813-1826 voor Krayenhoff in zijn onderscheidene militaire functies. Al deze archieven berusten in het Algemeen Rijksarchief.
Bijlagen
Lijst van stukken, aanwezig in het Gemeentearchief van Nijmegen.
Cornelis Johannes Krayenhoff (1722-1782)
"Dag-verhaal mijner rijze naar Spanje, tot oogmerk hebbende om aldaar op te nemen, en na te gaan of het Project-Canal, 't geen beginnen zou, bij het Bocal, beneden Tudela, in het koningrijk van Navarra en eindigen bij Zuinto, in het koningrijk van Arragon, mogelijk zij, of niet". (ca. 1777), 1 deel; Legaat Krayenhoff, 1967
Pakket fotokopieën van het "Dagverhaal mijner rijze naar Spanje...." van Krayenhoff. 1 omslag; zie nr. 1 coll. fam. Krayenhoff.
Cornelis Rudolphus Theodorus Krayenhoff (1758-1840)
Brief van C.R.Th. Krayenhoff, directeur der Hollandsche Fortificatiën aan een niet nader genoemde betreffende de uitleen van zijn waterpas aan Blanken en over de trage werking van het instrument. 1797. 1 stuk; Geschenk van Joh. H. Graadt van Roggen, 1890.
Vier missiven van C.R.Th. Krayenhoff, luitenant-generaal aan de kapitein-, later majoor-ingenieur F.J.T. van der Wijck te Maastricht betreffende het zogenaamde Kanaal van het Noorden, promoties, inspecties etc. 1814-1815. 1 omslag; Geschenk van de heer Jac. Grandjean, 1891.
"Over de Maans-Eclipsen en bijzonder die van den 26e December 1833 en den 16e December 1834". 1833. 1 deel; Legaat Krayenhoff, 1967.
Stukken uit het bezit van Luitenant-Generaal M.J. de Man betreffende C.R.Th. Krayenhoff (benoeming tot Chevalier de la Legion d'honneur, verhouding tot Koning Willem I en het plaatsen van bliksemafleiders). 1812, 1830, 1836-1837. 1 omslag. Geschenk van Mej. E.Ph.C. de Man, 1923.
los inliggend:
- enige genealogische aantekeningen betreffende de fam. Krayenhoff
- afschriften of concepten van persberichten betreffende het overlijden van Krayenhoff.
"Geslacht-boek der Familie Krayenhoff". Z.d. 1 deel. Alles betreffende de Fam. Krayenhoff.
los inliggend:
- aantekeningen
- een uit een krant geknipte rouwannonce
- twee rouwkaarten
Foudraal (afkomstig van de Fam. Krayenhoff). z.d. 1 omslag. Legaat Krayenhoff, 1769.
bevattende:
- "Theorie van het waterpassen"
- "Figuratieve kaart van het Strand en de Duinen, met het grootste gedeelte der daar voor geankerde Engelsche Expeditie-vloot, zoo als dezelve uit de plaats van den Telegraaf te zien was, in den avond van den 26sten Augustus, 1799"
- Kaart van Noord-Holland
- "Generale Kaart van de Bataafsche Republiek. No. 1"
- Kaart van de kop van Noord-Holland.
Concordantie met de inventaris der papieren Krayenhoff, als vermeld in de verslagen omtrent 's Rijks oude archieven, 1894, p. 38 en 1910, p. 52 naar huidige inventarisnummers.
15a archief Krammer en Biesbosch inv.nr. 46
15b archief Krammer en Biesbosch inv.nr. 21
15c- archief Krammer en Biesbosch inv.nr. 20
15d- archief Krammer en Biesbosch inv.nr. 27
15e- archief Krammer en Biesbosch inv.nr. 23a
15f 2
15g 1
15h 4
15i 6
15k 8, 10-13
15l 14
15m 16a
15n 16
15o 17
15p losse aanwinsten 1894 nr. 15p
15q 22
15r 17, 22
15s 17
15t 18
15u 26
15v 30
15w 47
15x 39
15ij 34
15z 40
15aa 29, 32, 37, 46, 48, 49, 52
15bb 41, 42, 50, 51, 53-55
15cc 33
15dd 31
15ee 36
15ff 58
15gg 22
15hh 59
15ii 59
15kk 61
15ll archief Insp.Waterstaat inv.nr. 77
15mm archief Insp.Waterstaat inv.nr. 178-179
15nn archief Insp.Waterstaat inv.nr. 1-50
15oo 15
15pp archief Insp.Waterstaat inv.nr. 183
15qq archief Insp.Waterstaat inv.nr. 184
15rr archief Insp.Waterstaat inv.nr. 196
15ss archief Insp.Waterstaat inv.nr. 198
15tt kaartenverzameling, aanwinst 1894 nr. 15tt
15uu kaartenverzameling, aanwinst 1894 nr. 15uu
15vv kaartenverzameling, aanwinst 1894 nr. 15vv
15ww ontbreekt
15xx-a extra aanwinst 1894 nr. 44a - 74
15xx-b extra aanwinst 1894 nr. 44b - 76
15xx-c extra aanwinst 1894 nr. 44c - 77
15xx-d extra aanwinst 1894 nr. 44d - 77
15yy extra aanwinst 1894 nr. 45 - 38
X-1 3
x-2 7
x-3 9
Beschrijving van de series en archiefbestanddelen
- Stukken van Cornelis Rudolphus Theodorus Krayenhoff (1758-1840), I
  - Commandant van de brigade ingenieurs te velde (1799), A
    - Register van ingekomen brieven, 11 augustus - 30 november 1799; 1; 1 deel
      Zie ook het archief van het Department van de Krammer en Biesbosch, inv.nr. 3
    - Register van uitgaande brieven en orders, 22 augustus - 31 december 1799; 2; 1 deel
      Zie ook het archief van het Departement van de Krammer en Biesbosch, inv.nr. 46
    - Register van ingekomen en uitgaande brieven en orders, 11 augustus - 4 november 1799; 3; 1 deel
      Bevat voor een deel dezelfde afschriften als de inventarisnummers 1 en 2
    - Register op de registers van ingekomen en uitgaande brieven en orders, inventarisnummers 1 en 2, 1799; 4; 1 katern
    - Register op het register van ingekomen en uitgaande brieven en orders, inventarisnummer 3, 1799; 5; 1 katern
    - Journalen van de werkzaamheden en veldoperatiën van de luitenant-kolonel-ingenieur A. van den Heuvel, van de kapiteins-ingenieurs G.J. le Fèvre de Montigny, C.C. van Hooff, J.J. van Mansvelt, H. van Voss van Swinderen en G. Westenberg, van de luitenants-ingenieurs E. Evers, P.S.A. le Fèvre de Montigny, P. Hanegraaff, W. Lobry, W. van Oudheusden en W. Valter en van de extra-ordinaris-ingenieurs F.J. Beekman, O.R. van Iddekinge, H.R. Vosch van Avesaet en P.H. van Zuylen van Nijevelt, gedurende de veldtocht van 1799 in Noord-Holland door hen verricht, oktober - december 1799; 6; 1 pak
      Het journaal van Van Hooff bevat als bijlagen tekeningen van enige batterijen geschut nabij Purmerend
    - "Journal des mouvements et opérations de la division sous les ordres du lieutenant-général Dumonceau, depuis le 27 d'août jusqu'au 21 d'octobre 1799", afschrift, z.d.; 7; 1 stuk
    - Memorie van de bewegingen van het regiment Bataafse dragonders gedurende de veldtocht van 1799 in Noord-Holland, opgemaakt door kolonel Broux, oktober 1799; 8; 1 stuk
    - "Rapport historique et topographique du collonel Quaita, commandant le regiment d'hussard batavë. 8 september - 17 oktober 1799,afschrift, z.d.; 9; 1 stuk
    - Lijsten van stukken geschut, die van Hoorn naar Amsterdam vervoerd zijn, en van geschut dat in de linie van Monnickendam geplaatst moet worden, september 1799; 10; 2 stukken
    - Lijst van Franse en Bataafse krijgsgevangenen te Den Helder, september 1799; 11; 1 stuk
    - Tekening van de positie van 's lands schepen, september 1799; 12; 1 stuk
    - Memories betreffende het innemen van posities bij een eventuele terugtocht door het Frans-Bataafse leger, september 1799; 13; 2 katerns
    - Journaal van het gehouden toezicht door Krayenhoff op de uitvoering van de artikelen 4 en 5 van het capitulatieverdrag, gesloten tussen de commandanten van het Anglo-Russische leger en van het Frans-Bataafse leger, met bijlagen, 20 oktober - 22 november 1799; 14; 1 omslag
  - Belast met bijzondere opdrachten (1802-1807), B
    - Open brieven van aanbeveling en ingekomen brieven bij Krayenhoff belast met het vervaardigen van een nieuwe kaart van de Bataafse Republiek en het Koninkrijk Holland, 1802-1807; 15; 1 omslag
    - Ingekomen brieven bij Krayenhoff als commissaris van het Bataafse gouvernement bij prins Lodewijk Napoleon, general-en-chef der Franse armee in het noorden, december 1805 - januari 1806; 16; 1 omslag
      Genummerd 1-102, incompleet
    - Rapport aan de Secretaris van Staat voor de zaken van Oorlog houdende een voorstel tot reorganisatie van het Korps Ingenieurs, met bijlagen, februari 1806; 16A; 1 omslag
    - Ingekomen en minuten en afschriften van brieven van en aan de koning, juni en augustus 1806 en z.d.; 17; 1 omslag
    - Stukken betreffende de verbetering in de organisatie van de korpsen der genie en artillerie, door Krayenhoff ontvangen en opgemaakt als lid van een commissie in deze, september - december 1806; 18; 1 omslag
    - Ingekomen en afschriften van brieven van de minister van Oorlog, maart - september 1807; 19; 1 omslag
    - Missive van Krayenhoff aan de minister van Oorlog, houdende opmerkingen over het rapport van de kapitein-ingenieur van Hooff betreffende het onderzoek naar en waterpassing van het frontier der Grebbelinie, 8 maart, in tweevoud, afschriften.; 20; 2 katerns
    - Memorie betreffende de staat van defensie van de rede van Texel en het land van Den Helder en Huisduinen, concept, april 1807; 21; 1 katern
  - Inspecteur-generaal der verenigde korpsen der genie en artillerie (1807-1809, 1810), C
    - Ingekomen en concepten en afschriften van uitgaande brieven, december 1807 - april 1809 en maart - december 1810; 22; 1 pak
    - Stukken betreffende de organisatie van het korps artillerie en genie, afschriften, 1807-1808; 23; 3 stukken
    - Koninklijk decreet van 20 december 1807 no. 11, houdende de organisatie en het reglement voor het Depot-generaal van oorlog, in tweevoud, afschriften, 24; 2 stukken
    - Memorie betreffende de nieuwe op te richten school voor het verenigde wapen der genie en artillerie van de luitenant-kolonel J.H. Voet, uitgebracht aan het Groot Comité Centraal der artillerie en genie, afschrift, april 1808; 25; 1 stuk
    - Stukken betreffende het examineren van de élèves der Koninklijke Artillerie- en Genieschool te Amersfoort op 15 juli 1808, door Krayenhoff opgemaakt en ontvangen als lid van de examencommissie, juni - juli 1808; 26; 1 omslag
    - Memorie van het Comité Centraal der artillerie en genie betreffende de tegenwoordige staat der frontieren en betreffende de aan te brengen verbeteringen, uittreksel, 1809; 27; 1 omslag
      Zie ook het archief van het Comité Centraal der artillerie en genie
    - Koninklijke decreten betreffende de organisatie der landmacht, de regeling der militaire pensioenen, de burgerlijke en militaire eerbewijzen, de behandeling van krijgsgevangenen en de organisatie van de Koninklijke Militaire School, gedrukt, 1806-1809; 28; 1 omslag
  - Minister van Oorlog (1809-1810), D
    - Ingekomen en afschriften van uitgaande brieven, mei 1809 - maart 1810; 29; 1 omslag
    - Kabinetsorders van koning Lodewijk, afschriften, juni 1809 - februari 1810; 30; 8 katerns
    - Verzameling van besluiten betreffende de artillerie door de minister van Oorlog genomen of bij de koning voorgedragen, afschriften, juni - december 1809; 31; 1 omslag
    - Stukken betreffende de begroting van het departement van Oorlog voor het jaar 1809, 1808; 32; 1 omslag
    - Anonieme memorie en Koninklijk decreet van 8 juli 1809, no. 24, betreffende de oprichting van het korps Israëliten, 33; 2 stukken
    - Orders van de ministers van Oorlog, uitgevaardigd na de landing der Engelsen op het eiland Walcheren, afschriften, juli 1809; 34; 2 katerns
    - Staat van werken die op last des konings zijn aangelegd ter defensie van Zuid-Beveland en de Zeeuwse stromen, 1809; 35; 1 stuk
    - Stukken betreffende de Geschutgieterij te Den Haag en proeven met nieuw geschut en gloeiende kogels, 1798, 1806, 1809; 36; 1 omslag
    - Register van uitgaande brieven van de kapitein Testaz, aide de camp van Krayenhoff, betreffende personele aangelegenheden in het leger, september 1809 - februari 1810; 37; 1 katern
    - Facsimile van een eigenhandig schrijven van koning Lodewijk aan de minister van Oorlog over betalingen aan de gewapende burgermacht te Breda en Bergen op Zoom, november 1809; 38; 1 stuk
    - Recueil, bevattende: 1o. de onderscheidene orders en instructies door of namens de koning gegeven betreffende het toelaten van Franse troepen op het Hollands territoir 2o. rapporten van diverse generaals, gouverneurs of plaatselijke commandanten terzake bij het ministerie ingekomen, afschriften, november 1809 - maart 1810; 39; 1 omslag
    - Recueil van secrete orders en instructies door de ministers van Oorlog aan de gouverneurs en plaatselijke commandanten gegeven, alsmede aan diverse generaals en hoofd-officieren met bijzondere opdrachten belast, betreffende het ontvangen van vreemde troepen op het Hollandse grondgebied of binnen de vestingen, afschriften, december 1809 - maart 1810; 40; 8 katerns
    - Brieven van de koning aan zijn ministers, afschriften, december 1809 - februari 1810; 41; 1 omslag
    - Briefwisseling tussen de koning en zijn ministers betreffende de afstand van de zuidelijke departementen aan Frankrijk, afschriften, december 1809 - maart 1810; 42; 2 katerns
    - Ingekomen brieven van de kapitein-ingenieur H. Camerlingh, belast met een zending naar Breda, december 1809 - januari 1810; 43; 1 omslag
    - Memories en rapporten betreffende verrichte inspecties naar de staat van verdediging van de stad Amsterdam. Afschriften, 1794, 1807-1809; 44; 1 pak
      1794 met tekeningen
    - Instructies voor de officieren der genie en artillerie belast met de dienst der genie bij de defensie van Amsterdam betrekkelijk het stellen der inundatiën, opgesteld door de luitenant-kolonel C.C. van Hooff en de kapitein H. Camerlingh, met geleidebrief, september 1809; 45; 1 omslag
    - Brieven van een ongenoemde uit Antwerpen, geadresseerd aan de heer J.P. Scheffer, ten huize van de zilversmid Teerlinck in de Kalverstraat no. 22 te Amsterdam, hoofdzakelijk met inlichtingen van militaire aard, december 1809 - januari 1810; 46; 1 omslag
    - Staten van het benodigde geschut en ammunitie voor de verdediging van Amsterdam, oktober, december 1809; 47; 1 omslag
    - Lijst van officieren der artillerie en genie voor de dienst in Amsterdam, 1809; 48; 1 stuk
    - Rapport van de seinpost op de Westertoren te Amsterdam, met lijsten met seintekens, 1809-1810; 49; 4 stukken
    - Sterktelijsten van de marine te Amsterdam, januari - februari 1810; 50; 1 omslag
    - Memorie van de commandant-generaal van de maritieme armade G. Verdooren, betreffende het weer in werking brengen van de maritieme defensie van Amsterdam, afschrift, februari 1810; 51; 1 katern
    - Brief van de minister van Oorlog als opperbevelhebber der hoofdstad aan de burgerij van Amsterdam inzake de verdediging der stad, afschrift, z.d.; 52; 1 stuk
    - Sterktestaten van het leger te land, juli 1809 - februari 1810; 53; 1 pak
    - Lijst van officieren, behorende tot het leger te lande, z.d.; 54; 1 omslag
    - Naam- en ranglijst van gouverneurs, plaatselijke commandanten en adjudanten, magazijnmeesters en conducteurs, z.d.; 55; 1 stuk
    - "Memories wegens het abandonneren van vestingen in het Koninkrijk", concept, z.d.; 56; 1 stuk
    - Memorie betreffende de wijzigingen in het personeelsbestand van de geweerfabriek, z.d.; 57; 1 stuk
    - Memories betreffende de discipline, de inwendige dienst en de wijze van bevordering in het leger, z.d.; 58; 1 omslag
  - Général de brigade in het Franse korps der genie (1810-1813), E
    - Ingekomen en minuten van uitgaande brieven, december 1810 - september 1813; 59; 1 omslag
    - Notulen van een vergadering van de inspecteur-generaal der genie Krayenhoff, de directeur der fortificatiën in de 17e militaire divisie Paris en de inspecteur-generaal der bruggen en wegen J. Blanken Jzn. over de middelen tot verbetering van de inundatielinie van de Waal bij Gorinchem tot aan de Zuiderzee bij Naarden, concept, 15 november 1811; 60; 1 katern
    - Stukken betreffende driehoeksmeting, door Krayenhoff in de Hollandse departementen en aangrenzende gebieden uitgevoerd, 1811, 1813; 61; 5 stukken
  - Gouverneur van Amsterdam, commanderende het Eerste territoriale militaire arrondissement (1813-1814), F
    - Ingekomen brief van A. Blanken Jzn. met verzoek de generaal Sweerts de Landas te bewegen ook Gouda in de defensie op te nemen, 27 november 1813; 62; 1 stuk